# 请教陈老师,关于暂估收入

提问人：wangxu811024 时间：2011-01-21 20:47:47
某电厂 12 月发电给电力公司 500 万千瓦(假设),因为节能减排原因,电力公司并没有结算此部分电量.约定明天1-3月分批结算.但电厂成本已经发生.是不是可以暂估收入?如果可以,需不需要同时确认应交税费-增值税?如果不开票,下月正式开票时如何处理?

回答人：chenyiwei
个人理解，应按实际上网电量（而不是实际开票数）确认收入。我们应注意双方对这部分电量及其应结算金额是否有共同的确认，只是出于某些考虑而暂缓开票结算。在对电量和金额获取相关审计证据的基础上，可建议在年内确认这部分收入，同时应当计提应交纳的销项税额。